臺灣臺南地方法院刑事判決　　　　　　　96年度訴字第1023號
公　訴　人　臺灣臺南地方法院檢察署檢察官
被　　　告　甲○○
上列被告因違反毒品危害防制條例案件，經檢察官提起公訴（九
十五年度毒偵字第一四四二號），被告就犯罪事實為有罪之陳述
，本院裁定進行簡式審判程序，判決如下：
    主  文
甲○○施用第一級毒品，累犯，處有期徒刑玖月，扣案之海洛因
壹包（淨重零點壹參公克，空包裝重零點壹柒公克）沒收銷燬之
；又施用第二級毒品，累犯，處有期徒刑肆月。應執行有期徒刑
壹年，扣案之海洛因壹包（淨重零點壹參公克，空包裝重零點壹
柒公克）沒收銷燬之。
    事  實
一、甲○○先前於民國九十一年間因施用毒品案件，經送強制戒
    治，於九十二年六月二十九日強制戒治執行完畢釋放，復於
    九十四年間因施用毒品案件，經本院判處有期徒刑一年，並
    於九十五年十一月十七日執行完畢。詎仍不知悔改，於上開
    強制戒治執行完畢釋放後五年內，基於反覆施用施用第一級
    毒品海洛因之犯意，自九十六年四月二十三日某時起至同年
    月二十七日某時許止，先後在臺南縣永康市○○里○○街一
    ０七巷五十號住處，以針筒注射及將海洛因摻入摻入香煙燃
    燒吸食煙氣之方式，以及約三至四日施用一次之頻率，施用
    海洛因多次；復另基於施用第二級毒品甲基安非他命之犯意
    ，於九十六年四月二十七日晚上九時許在上開住處，以將甲
    基安非他命置於玻璃球內燒烤吸食煙氣方式，施用甲基安非
    他命一次。嗣為警於九十六年四月三十日二十一時在臺南縣
    永康市○○○街五五號前查獲，並扣得其所有之海洛因一包
    （淨重零點一三公克，空包裝重零點一七公克）。
二、案經臺南市警察局第一分局報請臺灣臺南地方法院檢察署檢
    察官偵查起訴。
　　理  由
一、本件係經被告甲○○於準備程序為有罪之表示，而經本院合
    議庭裁定由受命法官獨任以簡式審判程序加以審理，依刑事
    訴訟法第二百七十三條之二、第一百五十九條第二項之規定
    ，不適用傳聞法則有關限制證據能力之相關規定，合先敘明
    。
二、訊據被告對於上揭事實均坦承不諱，且被告為警查獲後採集
    之尿液送驗結果，係呈嗎啡及甲基安非他命陽性反應，有臺
    南市警察局第一分局送驗尿液及年籍對照表及詮昕科技股份
    有限公司九十六年七月六日0000000號濫用藥物尿液
    檢驗報告各一份可稽，且查扣之海洛因一包，送驗結果確為
    海洛因無誤，有法務部調查局九十六年七月二十四日調科壹
    字第０九二三０五六六八０號鑑定通知書份可憑，堪認被告
    之自白與事實相符，其確有施用第一級毒品海洛因及第二級
    毒品甲基安非他命之行為無誤。再查被告曾於九十一年間因
    施用毒品案件，經送強制戒治，於九十二年六月二十九日強
    制戒治執行完畢釋放，有臺灣高等法院被告全國前案紀錄表
    一份可參，則被告於強制戒治執行完畢釋放後，五年內再犯
    本件施用第一級及第二級毒品之犯行至明，事證明確，被告
    犯行洵堪認定。
三、核被告所為，係犯毒品危害防制條例第十條第一項施用第一
    級毒品罪及同條第二項施用第二級毒品罪。被告持有第一級
    、第二級毒品，復進而施用，其持有毒品之低度行為，為施
    用毒品之高度行為所吸收，不另論罪。按刑事法若干犯罪行
    為態樣，本質上原具有反覆、延續實行之特徵，立法時既予
    特別歸類，定為犯罪構成要件之行為要素，則行為人基於概
    括之犯意，在密切接近之一定時、地持續實行之複次行為，
    倘依社會通念，於客觀上認為符合一個反覆、延續性之行為
    觀念者，於刑法評價上，即應僅成立一罪，學理上所稱「集
    合犯」之職業性、營業性或收集性等具有重複特質之犯罪均
    屬之（最高法院九十五年度台上字第一０七九號判決意旨參
    照）。查施用毒品之行為，本身在客觀上即具有高度之濫用
    性及成癮性，而反覆施用之性質，且被告亦稱其因心中有想
    要施用海洛因之念頭等語，再其係約三至四日即施用海洛因
    一次，反覆施用之時間相當密接，則被告基於反覆施用海洛
    因之意念，且於密接之時間內反覆實施多次之施用行為，業
    呈現出反覆實施且在密切接近之時間反覆、延續實行之特徵
    ，則其反覆多次施用海洛因之行為，應評價為包括一罪之集
    合犯。又被告先前於九十四年間因施用毒品案件，經本院判
    處有期徒刑一年，並於九十五年十一月十七日執行完畢，有
    上揭臺灣高等法院被告全國前案紀錄表一份可稽，其於前案
    執行完畢後，五年內再故意犯本件有期徒刑以上之罪，為累
    犯，應依刑法第四十七條第一項規定加重其刑。被告上開二
    犯行，犯意各別、行為互異，應分論併罰之。爰審酌被告曾
    因施用毒品案件，經強制戒治後，仍再犯本件之罪，未見悔
    意，戒癮之意志力甚為薄弱，惟其犯後尚知坦承犯行，犯後
    態度堪認良好等一切情狀，量處如主文所示之刑，並定其應
    執行刑（被告施用第一級毒品之犯罪行為，一部在九十六年
    四月二十四日之後，依法院辦理九十六年減刑案件應行注意
    事項第十一點規定，並無中華民國九十六年罪犯減刑條例之
    適用）。扣案之海洛因一包（淨重零點零八公克，空包裝重
    零點一七公克），係屬毒品，且上開空包裝因與附著其上之
    海洛因難以完成析離而須視同毒品之故，應均依毒品危害防
    制條例第十八條第一項前段規定沒收銷燬之，至於鑑驗耗損
    之海洛因，既已滅失，自無庸為沒收銷燬之宣告。
據上論斷，應依刑事訴訟法第二百七十三條之一第一項、第二百
九十九條第一項前段，毒品危害防制條例第十條第一項、第二項
、第十八條第一項前段，刑法第十一條、第四十七條第一項、第
五十一條第五款，判決如主文。
本案經檢察官乙○○到庭執行職務。
中　　華　　民　　國　　96　　年　　9 　　月　　7 　　日
                      刑事第十一庭  法　官  陳威龍
以上正本證明與原本無異。
如不服本判決應於收受本判決後10日內向本院提出上訴書狀，並
應敘述具體理由。如未敘述上訴理由者，應於上訴期間屆滿後20
日內向本院補提理由書狀（均須按他造當事人之人數附繕本）「
切勿逕送上級法院」。
　　　　　　　　　　　　　　　　　  書記官  鄭吉裕
中　　華　　民　　國　　96　　年　　9 　　月　　7 　　日
附錄論罪科刑法條：
毒品危害防制條例第十條第一項、第二項：
施用第一級毒品者，處六月以上五年以下有期徒刑。
施用第二級毒品者，處三年以下有期徒刑。
